【裁判字號】    89,簡,25
【裁判日期】    900629
【裁判案由】    廢棄物清理法
【裁判全文】
臺北高等行政法院判決                              八十九年度簡字第二五號
    原      告    甲○○
    被      告    臺北縣中和市公所
    代  表  人    乙○○市長.
右當事人間因廢棄物清理法事件，原告不服臺北縣政府中華民國八十九年八月七日八
九北府訴決字第二八五四七七號訴願決定，提起行政訴訟，本院判決如左：
      主  文
原告之訴駁回。
訴訟費用由原告負擔。
      事  實
緣被告之環保稽查人員於民國八十九年四月十二日上午九時許，在臺北縣中和市六十
號前圍牆上，發現任意張貼「甲○○舞蹈學苑」廣告紙之廣告一張，污染定著物及環
境，乃拍照存證，循線查得該廣告上所刊00000000號聯絡電話為原告所租用
，乃據以告發，移由被告裁處新台幣二千四百元罰鍰，原告不服，提起訴願亦遭決定
駁回，遂向本院提起行政訴訟，茲摘敘兩造訴辯意旨如次：
原告起訴意旨略謂：原告自國外歸國後，只由原告及友人在永和樂華戲院一帶附近夜
市發傳單，不知為何會貼於中和市六十號牆上，況原告從未使用任何黏劑張貼廣告，
並無違規張貼廣告，請撤銷原處分及訴願決定等語。
被告答辯意旨略謂：本件事證俱在，現場違規照片等證物齊全，原告自承確有印製廣
告傳單發送，違規事實明確，被告予以處罰，並無不合，請駁回原告之訴等語。
      理  由
按「在指定清除地區內嚴禁有左列行為：：十、張貼或噴漆廣告污染定著物。」「有
左列情形之一者，處四百元以上一千五百元以下罰鍰。：：三、違反第十二條各款規
定者。」廢棄物清理法第十二條第十款及第二十三條第三款定有明文。又「為維護市
容觀瞻，加強取締違規小廣告，依廣告上刊載之電話號碼，舉發電話所有人，如電話
主非為污染行為人時，請其舉證再據以告發處罰。另為確定污染事實，避免誤罰，應
主動同時進行查證工作，作成紀錄或錄音存證，以憑處分。」行政院環境保護署八十
四年五月十一日環署廢字第二一五七六號函釋有案。經查本件被告之環保稽查人員於
八十九年四月十二日上午九時許，在臺北縣中和市六十號前圍牆上，發現任意張貼「
甲○○舞蹈學苑」廣告紙之廣告一張，污染定著物及環境，乃拍照存證，依其上刊載
00000000號電話，向電信單位及原告查得為原告所租用等情，有照片、廣告
紙及臺北縣中和市公所違反廢棄物清理法案件告發單等各一張附於原處分卷可稽，原
告對廣告紙之真正及係由其所印製並不爭執。原告雖辯以僅在永和樂華戲院一帶附近
夜市發傳單，惟查本件查得廣告張貼地點即臺北縣中和市六十號，距原告之舞蹈學苑
即永和市○○路三六二號二樓之一及原告所稱散發傳單地點即永和市○○路○段、大
新街口附近，雖有相當距離，然渠等中間接攘者皆為街道、商店及住宅，業經本院履
勘現場查明在卷，有勘驗筆錄及照片可佐，以直線距離言，上開三個地點並非相距遙
遠，且所環繞者大抵在人潮喧嚷之市區街道，依常情，自仍為散發廣告傳單之地點；
況系爭廣告傳單之內容為宣傳推廣原告之舞蹈學苑，衡之一般經驗法則，應可合理推
定為原告利益所為，加以原告復未能舉證證明其廣告紙係他人所張貼，所述委無可採
，其違規事實事證明確，被告據以裁處罰鍰，揆諸首揭法條規定及函釋，並無違誤，
訴願決定予以維持，亦無不合，原告起訴意旨難認為有理由，自應予以駁回。另本件
依卷內資料，事證已臻明確，爰不經言詞辯論為之，併此敘明。
據上論結，本件原告之訴為無理由，爰依行政訴訟法第二百三十六條、第一百九十五
條第一項後段、第九十八條第三項前段，判決如主文。
中      華      民      國     九十     年      六      月    二十九    日
                          臺 北 高 等 行 政 法 院   第一庭
                                            法  官  林育如
右為正本係照原本作成。
本件以訴訟事件所涉及之法律見解具有原則性者為限，始得於本判決送達後二十日內
向本院提出上訴狀並表明上訴理由，如已於本判決宣示後送達前提起上訴者，應於判
決送達後二十日內補具上訴理由（均按他造人數附繕本），且經最高行政法院許可後
方得上訴。
中      華      民      國     九十     年      七      月      三      日
                                            書記官  王永昌


司法院資訊處製作；財團法人民間司法改革基金會備份。
